最　高　行　政　法　院　裁　定
　　　　　　　　　　　　　94年度裁字第01910號
上　訴　人　乙○○
被 上訴 人　南投縣埔里地政事務所
代　表　人　甲○○
上列當事人間因地籍圖事件，上訴人對於中華民國93年3月3日臺
中高等行政法院92年度訴字第980號判決，提起上訴，本院裁定
如下：
　　主  文
上訴駁回。
上訴審訴訟費用由上訴人負擔。
　　理  由
一、按對於高等行政法院判決上訴，非以其違背法令為理由，不
    得為之，行政訴訟法第242條定有明文。是對於高等行政法
    院判決上訴，若未具體說明原判決違背何項法令、不適用或
    如何適用不當之具體情事，即非主張原判決違背法令以為上
    訴理由，其上訴不應准許。
二、本件上訴人主張：（一）上訴人所有重測前坐落南投縣埔里
    鎮○里段○里○段330之2、330之16、330之56、330之57、
    330之58地號建地，面積為215平方公尺，重測後面積減少為
    194平方公尺，其原因乃於本件指界時，雖鄰人均指界一致
    ，承辦測量人員竟違法自己製作地籍調查表所致。（二）民
    國49年土地登記簿記載系爭330之15地號土地面積為241平方
    公尺，經分割增加330之56地號（面積65平方公尺）、330之
    57地號（面積49平方公尺）土地後，剩餘面積127平方公尺
    ，由上訴人（持分1/6）與陳秋涼（持分5/6）共有。於53年
    間分割時，保留上訴人1/6面積未移轉，仍登記陳秋涼所有
    之系爭330之15地號土地面積為126平方公尺，為錯誤記載之
    面積。（三）民國49年11月28日系爭330之16地號土地面積
    30平方公尺，於53年間因分割增加同段330之62地號土地，
    面積15平方公尺（重複分割為錯誤記事）。惟系爭330之61
    地號土地面積6平方公尺，係由330之56地號土地分割轉載而
    出；而330之62地號土地面積15平方公尺亦係由330之56地號
    土地分割轉載而出，而非由330之16地號土地分割轉載，是
    330之61地號土地與330之16地號土地面積並無關係，該330
    之16地號土地明顯重複分割出15平方公尺，實際上面積應為
    完整之30平方公尺，此有330之62地號土地登記簿謄本、被
    上訴人53年7月11日埔登字第3707號所載內容可證，原判決
    捨此土地登記謄本不為採信，顯有違背證據法則之違法。（
    四）本件係肇因於77年8月22日重新實施土地地籍實地調查
    時，承辦調查員以空白表格矇騙上訴人，違法自行製作地籍
    調查表，致使上訴人所有系爭土地面積記載錯誤，復未通知
    上訴人，俟鄰地興建房子逾界，上訴人始發現錯誤，提出異
    議，被上訴人提出虛偽資料加以搪塞等語，為此求為廢棄原
    判決，並撤銷原處分及訴願決定等語。
三、原審斟酌全辯論意旨及調查證據之結果，以：（一）撤銷地
    籍調查表部分：本件上訴人以其所有系爭土地5筆經土地重
    測，編為同鎮○○段151地號土地，惟其面積減少，乃向被
    上訴人請求撤銷土地重測時所製作之地籍調查表。查地籍調
    查係就土地坐落、界址、原有面積、使用狀況及其所有權人
    、他項權利人與使用人之姓名、住所等事項，查註於地籍調
    查表內，作為戶地界址測量之依據，其僅屬地政機關實施土
    地重測時之依據資料，未對外直接發生任何法律效果，是地
    籍調查表之製作自非行政處分。上訴人對之提起訴願，於法
    不合，其再提起本部分行政訴訟，亦為不合法，因而駁回上
    訴人此部分之訴。（二）請求更正土地面積部分：上訴人以
    其所有系爭5筆土地經土地重測後面積有所減少，向被上訴
    人請求更正重測後之土地面積應為215平方公尺。被上訴人
    以92年3月3日埔地1字第0920002305號及92年5月6日埔地2字
    第0920006110號函上訴人，說明系爭5筆土地之面積變更沿
    革情形，及面積異動後之合計並無不符（即已有否准上訴人
    請求之意）後，上訴人不服，循序提起本部分之訴訟。經查
    ：１、於78年重測前，系爭南投縣埔里鎮○里段○里○段33
    0之2地號土地面積為67平方公尺、同段330之16地號土地面
    積為15平方公尺、330之56地號土地面積為59平方公尺、330
    之57地號土地面積為49平方公尺、330之58地號土地面積為4
    平方公尺，該5筆土地面積合計為194平方公尺，經重測後合
    併變更為同鎮○○段151地號，面積為202.30平方公尺，此
    有各該土地登記簿謄本在卷可稽，是上訴人主張系爭5筆土
    地經重測後面積減少顯與事實不符。２、上訴人於被上訴人
    辦理系爭土地重測時，已於前述330之2地號土地指界，並於
    330之16、330之56、330之57、330之58地號土地之地籍調查
    表上蓋章，此有地籍調查表5件在訴願卷可稽，且上訴人亦
    未於公告期間內聲請複丈或聲明異議，足證當時上訴人及相
    鄰所有權人對所有土地面積數量及其界址於重測時均無爭執
    。土地重測公告確定後，並於78年7月21日辦竣土地標示變
    更登記在案。按土地重測之主旨，係在以較科學方法，更新
    測量技術和儀器，普收測量整理實效，使地籍登記趨於正確
    ，以杜糾紛。若土地重測時，根據相鄰土地所有權人之指界
    測量，重測結果其面積較重測前者為少，應以較新及精密測
    量所得之重測面積為準，殊難據此要求回復重測前登記之土
    地面積，並要求鄰地交付多於重測前登記面積部分之土地，
    否則即與政府實施地籍重測，以糾正舊地籍不正確之立法意
    旨有違。本件上訴人所有坐落南投縣埔里鎮○○段151地號
    土地既經土地重測確定，並經辦竣土地標示變更登記，自生
    土地法第43條所定登記之絕對效力，而不容上訴人事後一再
    爭執。且依內政部76年12月28日台（76）內地字第560184號
    函示「地籍圖重測公告期滿確定，辦竣土地標示變更登記，
    不得再依土地所有權人重新指界，更正地籍調查表及地籍圖
    」，上訴人請求被上訴人更正重測確定後之土地面積依法無
    據等詞為判斷基礎，因而駁回上訴人原審此部分之訴。
四、本院查：觀之本件上訴意旨，上訴人雖謂原審捨土地登記謄
    本不為採信，顯有違背證據法則云云，惟觀之原審駁回上訴
    人於原審之訴所持之前開理由，原審為前開事實認定，原無
    須參採土地登記謄本為證，即可得之，並無採信與否之問題
    ；況不予採信，係違背何項證據法則，上訴人並未具體指明
    ；且原審究竟如何不適用法規或適用法規不當，亦未為具體
    指摘，或具體表明合於當然違背法令之事實，是尚難認上訴
    人為已對原判決之違背法令有具體之指摘，上訴意旨指摘原
    判決違誤，求為廢棄，為不合法，應予駁回。
五、依行政訴訟法第249條第1項前段、第104 條、民事訴訟法第
    95條、第78條，裁定如主文。
中    華    民    國    94    年    9     月    15    日
                  第一庭審判長法  官　葉　振　權
                              法  官  陳　秀　美
                              法  官　劉　鑫　楨
                              法  官　吳　明　鴻
                              法  官　梁　松  雄
以  上  正  本  證  明  與  原  本  無  異
中    華    民    國    94    年    9    月    16     日
　　　　　　　　　　　　　　　書記官　阮　桂　芬
